【裁判字號】    95,訴,1695
【裁判日期】    950724
【裁判案由】    槍砲彈藥刀械管制
【裁判全文】
臺灣板橋地方法院刑事裁定              95年度訴字第1695號
公  訴  人  臺灣板橋地方法院檢察署檢察官
聲  請  人  乙○○
即  被  告
                    (現羈押於臺灣臺北看守所)
選任辯護人  陳純仁律師
上聲請人即被告乙○○因違反槍砲彈藥刀械管制條例案件，不服
本院受命法官九十五年六月九日所為之禁止接見通信處分，聲請
撤銷禁止接見通信，本院裁定如下：
    主  文
聲請駁回。
    理  由
一、聲請意旨如附件抗告狀（應為聲請狀）所載。
二、被告乙○○因違反槍砲彈藥刀械管制條例案件，前經本院於
    民國九十五年六月九日訊問被告後，以被告涉犯上揭條例第
    八條第四項、第十二條第四項之持有改造槍彈罪嫌重大，被
    告就併辦事實有關槍彈殺傷力之認識及持有過程多有隱瞞之
    處，供詞與證人甲○○、丙○○於警詢中之證述亦多有歧異
    之處，有串證之虞，為維日後審判程序之進行及真實發現，
    有羈押之必要，已依刑事訴訟法第一百零一條第一項第二款
    之規定，將被告予以羈押，並禁止接見通信。
三、聲請人於「抗告狀」（應為聲請狀）上雖辯稱：聲請對均院
    之羈押裁定予以尊重，惟認本件並無禁止接見之必要，又聲
    請人之母患有多年胃潰瘍，於禁見中無法提供聲請人之母病
    症診斷證明書供鈞院參酌，自聲請人遭羈押後，因痛子身陷
    囹圄，病情更為嚴重，應請撤銷受命法官所為之禁止接見通
    信之裁定云云。經查，被告先後為警查獲二次，計查扣具殺
    傷力之三把改造手槍及二批子彈（待鑑定結果始可確定有殺
    傷力之子彈數量），本院為發現真實，被告既就上揭槍彈之
    持有過程及有無殺傷力之認知均有辯詞，自應於審理期日傳
    詢證人到庭接受當事人詰問後以查明之，在此之前，就被告
    羈押並禁見，係整體保全被告與證人串證之必要手段，本院
    認尚有繼續之必要。況被告上開所請，或未具體表明如何無
    禁見之理由，或所陳母親身體病情與是否羈押禁見亦屬無涉
    ，故所請自不能准許，應予駁回。
四、末按聲請人雖於書狀上記載提起「抗告」，惟按「對於受命
    法官所為關於第一百零五條第三項、第四項所為之禁止處分
    有不服者，受處分人得聲請所屬法院撤銷或變更之」。刑事
    訴訟法第四百十六條第一項第一款定有明文。又「法院就第
    四百十六條之聲請所為裁定，不得抗告。其得為撤銷或變更
    之聲請而誤為抗告者，視為已有聲請」。同法第四百十八條
    第一項、第二項亦規定甚明。查本件被告因違反槍砲彈藥刀
    械管制條例案件，經臺灣板橋地方法院檢察署檢察官提起公
    訴及移送併辦，於九十五年六月九日繫屬本院合議庭，同日
    由本院受命法官訊問被告後，以被告有刑事訴訟法第一百零
    一條第一項第二款之事由存在，且有羈押被告之必要，予以
    羈押，同時禁止接見通信，被告對本院受命法官所為之處分
    聲明不服，依上揭法條規定，應向所屬法院聲請撤銷或變更
    之。是本件聲請，性質上應屬準抗告，由本院合議庭就被告
    之聲請撤銷羈押，而為裁定，聲請人對本件裁定，不得抗告
    ，併此敘明。
五、據上論斷，應依刑事訴訟法第四百十六條五項、第四百十二
    條，裁定如主文。
中  華   民   國   95   年     7      月      24     日
                    臺灣板橋地方法院刑事第十七庭
                        審判長法  官  張江澤
                              法  官  絲鈺雲
                              法  官  王綽光
以上正本證明與原本無異
本件裁定，不得抗告。
                              書記官  許清秋
中  華   民   國   95   年     7      月      25     日


司法院資訊處製作；財團法人民間司法改革基金會備份。
